臺灣高等法院刑事判決　　　　　　　 99年度交上易字第359號
上訴人
即被告　林克立
上列上訴人因業務過失傷害案件，不服臺灣臺北地方法院99年度
交易字第549號，中華民國99 年11月18日第一審判決（起訴案號
：臺灣臺北地方法院檢察署99年度偵字3740號），提起上訴，判
決如下：
    主  文
上訴駁回。
林克立緩刑貳年，並應於民國壹佰年肆月拾貳日前，給付黃薇宇
新台幣貳拾萬元整。
    犯罪事實及理由
一、本院審理結果，認第一審以被告林克立觸犯刑法第284條第2
    項前段業務過失傷害罪，依自首之例減輕其刑，判處有期徒
    刑2 月，並諭知易科罰金折算標準，認事用法及量刑均無不
    當，應予維持，並引用附件第一審判決書記載的犯罪事實、
    證據及理由。
二、被告上訴意旨略以：被告並無違反燈號管制或超速駕駛行為
    。撞擊點之路權屬於被告，本件交通事故是告訴人闖紅燈及
    超速所導致，被告無任何過失。而於本院審理中，被告坦承
    並非零過失；但辯稱：告訴人的過失程度較重，原審判處被
    告有期徒刑2 月顯然過重。被告已與告訴人和解，請求宣告
    緩刑等語。經查：
（一）被告於本院審理中坦承與告訴人相較被告具有較輕的過失
      （本院卷39頁反）。原判決關於認定被告未注意車前狀況
      並隨時採取必要安全措施的過失事由，已詳予論述說明，
      並從輕從量刑。被告上訴就原審已經審酌之事項仍執陳詞
      重為辯解，並無理由。
（二）被告於本院當庭向告訴人致歉並與告訴人達成和解，應於
      100年4月12日前分期給付20萬元完畢，有和解筆錄可證。
（三）公訴人認被告具有路權，被告之過失程度顯較無路權而肇
      事之告訴人為輕，請求予以從輕量刑；於本院審理中並為
      被告求為緩刑宣告。本院審酌被告前無犯罪科刑紀錄，有
      被告前案紀錄表可憑，經此偵審程序，當知所戒惕，應無
      再犯之虞，併宣告緩刑及應為事項如主文。
據上論結，依刑事訴訟法第373條、第368 條，刑法第74條第1項
第1款、第2項第3款，判決如主文。
本案經檢察官黃和村到庭執行職務。
中    華    民    國   100    年    1     月    26    日
                  刑事第六庭  審判長 法  官  邱同印
                                     法  官  吳淑惠
                                     法  官  郭豫珍
以上正本證明與原本無異。
不得上訴。
                                     書記官  陳采薇
中    華    民    國   100    年    1     月    27    日
附錄：本案論罪科刑法條全文
中華民國刑法第284條
（過失傷害罪）
因過失傷害人者，處6月以下有期徒刑、拘役或5百元以下罰金，
致重傷者，處1年以下有期徒刑、拘役或5百元以下罰金。
從事業務之人，因業務上之過失傷害人者，處1年以下有期徒刑
、拘役或1千元以下罰金，致重傷者，處3年以下有期徒刑、拘役
或2千元以下罰金。